臺灣高等法院刑事判決　　　　　　　　　　　　　　九十三年度上訴字第八八八號
　　上　訴　人　臺灣板橋地方法院檢察署檢察官
　　被　　　告　己○○
　　　　　　　　丙○○
　　　　　　　　丁○○
　　　　　　　　戊○○
　　　　　　　　庚○○
　　右五人共同
　　選任辯護人　葉宏基律師
右上訴人因被告妨害自由案件，不服臺灣板橋地方法院九十二年度訴字第一八三九號
，中華民國九十三年二月二十七日第一審判決（起訴案號：臺灣板橋地方法院檢察署
九十二年度偵字第二五一一號、第一二八五九號），提起上訴，本院判決如左：
    主  文
上訴駁回。
    理  由
一、公訴意旨略以：被告己○○因乙○○於民國八十九年間向其及其岳父蘇師枝借款
    新台幣（下同）一百四十三萬元遲未清償，且多次催討均無結果，乃基於概括之
    犯意，先於九十二年一月二日（起訴書誤載為一月一日），預先寫好保管條，交
    由其公司員工丙○○夥同丁○○、戊○○及庚○○至花蓮縣花蓮市蘇師枝住處，
    並打電話通知乙○○前去。嗣乙○○到達蘇師枝住處後，即遭丙○○等四人限制
    自由，不得離開，丙○○等人並命乙○○打電話通知其女兒甲○○到場，甲○○
    到達後，丙○○等四人便恐嚇乙○○及甲○○，須在九十二年一月十五日前還二
    百萬元（含利息），否則甲○○將被分屍，乙○○會被打斷腿，致甲○○及乙○○心生畏懼，足生危害於其二人生命、身體安全，丙○○等人且強迫乙○○及甲○○簽署前開己○○寫好之保管條後，才讓其二人離開。九十二年一月十五日十
    四時許，因乙○○未依約還錢，己○○乃基於前開概括之犯意，再推由丙○○及
    丁○○至乙○○花蓮縣光復鄉○○村○○路○段六巷二一號強押乙○○上車，欲
    至台北縣找乙○○之親友籌錢。嗣丙○○在車上與乙○○之弟弟李通貴談妥在李
    通貴所經營之台北縣新莊市○○路四九之一號之「糖果屋檳榔攤」還款三十萬元
    後，庚○○與戊○○並在台北縣三重市上車與丙○○、丁○○會合，四人於同日
    二十二時許將乙○○強押至前開檳榔攤時，為警方逮捕。因認被告己○○、丙○○、丁○○、庚○○、戊○○等五人共同涉有刑法第三零二條第一項妨害自由罪
    、第三百零四條之強制罪及同法第三百零五條之恐嚇罪嫌云云。
二、被告庚○○、戊○○於本院審理期日未到庭，但經本院於訊問期日訊據被告己○○、丙○○、丁○○、庚○○、戊○○等五人均堅決否認有何妨害自由、強制及
    恐嚇犯行，被告己○○辯稱：告訴人乙○○積欠伊債務久未清償，告訴人乙○○
    先前向伊表示他有很多土地可供抵償，但經查證結果土地都不是告訴人乙○○的
    ，伊發現被告訴人乙○○欺騙後，經律師建議，要告訴人乙○○寫一張保管條，
    但於一月二日被告丙○○等人並無強迫告訴人乙○○簽保管條，是乙○○帶回去
    簽好後，交回給伊，而一月十五日伊接到電話說告訴人乙○○答應按照保管條之
    應允內容，要先還三十萬元，伊乃請被告丙○○前去取款，亦未妨害告訴人乙○○之自由，伊係生意人，將錢借給告訴人乙○○，告訴人不還錢，反而設計陷害
    伊，伊並無妨害自由及恐嚇之犯行等語；被告丙○○辯稱：一月二日告訴人乙○○說要還老闆即被告己○○債務，伊即與被告戊○○前去，伊並沒有脅迫告訴人
    等簽保管條，亦未恐嚇告訴人等，而同年月十五日那天，是伊老闆己○○說告訴
    人乙○○答應要他女兒甲○○幫他還錢，伊乃會同丁○○前去找乙○○拿錢，惟
    乙○○騙伊等說錢在其女兒甲○○那邊，但甲○○手機沒有打開，聯絡不到，伊
    要返回台北時，告訴人乙○○自己要求載伊上台北找其女兒甲○○拿錢，途中伊
    有去加油，並遇到蘇花公路修路而休息，告訴人乙○○有以行動電話對外通訊及
    遇警察臨檢，到了台北還一起到三重市吃海產，後來伊接到電話說伊涉嫌擄人勒
    贖，伊有打電話到鳳林分局澄清，並將告訴人乙○○載到伊女兒甲○○處，並無
    恐嚇及妨害自由等語；被告丁○○辯稱：伊係被告丙○○的叔叔，一月二日那天
    是被告丙○○因為對花蓮的路不熟悉，才由伊帶路，伊並未脅迫告訴人等寫保管
    條，而同年月十五日那天被告丙○○去找伊，一起去找告訴人乙○○拿錢，告訴
    人說要等他女兒拿錢，後來伊等與乙○○一起在光復火車站等其女兒甲○○，但
    都未看到人，後來乙○○叫伊載他上台北來，去找他女兒拿錢，路上有碰到警察
    臨檢，乙○○並有吃檳榔及吐檳榔汁，且下車上廁所，另外還遇到警方臨檢，伊
    等並沒有恐嚇及妨害自由犯行等語。被告戊○○辯稱：一月二日伊僅跟被告丙○○一同開車到花蓮，並未強迫告訴人等寫保管條，伊亦不知道他們在寫什麼，而
    同年月十五日那天因為被告丙○○對台北縣新莊市道路不熟，所以伊即上車帶路
    ，當時在台北縣三重市吃海產時，告訴人乙○○也有一起吃，並到店外打電話，
    伊並無恐嚇及妨害自由等犯行；被告庚○○辯稱：一月二日伊並未到花蓮，而同
    年月十五日伊只有到海產店一起用餐，吃完他們說要去新莊，伊即搭乘被告丙○○等人的車一起去，伊並未押著乙○○，吃海產的時候告訴人乙○○亦在一起吃
    ，並無恐嚇及妨害自由等語。
三、按犯罪事實應依證據認定之，無證據不得推定其犯罪事實。又不能證明被告犯罪
    者，應諭知無罪之判決，刑事訴訟法第一百五十四條、第三百零一條第一項分別
    定有明文。所謂證據，係指足以認定被告確有犯罪行為之積極證據而言，該項證
    據自須適合於被告犯罪事實之認定，始得採為斷罪資料。苟積極證據不足為不利
    於被告事實之認定時，即應為有利於被告之認定，更不必有何有利之證據（參照
    最高法院二十九年上字第三一○五號、三十年上字第八一六號判例），且為刑事
    訴訟法上證明之資料，無論其為直接證據或間接證據，均須達於通常一般之人均
    不致於有所懷疑，而得確信其為真實之程度，始得據為有罪之認定，若其關於被
    告是否犯罪之證明未能達此程度，而有合理性懷疑之存在，致使無從形成有罪之
    確信，根據「罪證有疑，利於被告」之證據法則，即不得遽為不利於被告之認定
    （參照最高法院七十六年台上字第四九八六號判例），再者，告訴人之告訴係以
    使被告受刑事追訴為目的，其陳述是否與事實相符，仍應調查其他證據以資審認
    （參照最高法院五十二年台上字第一三○○號判例）。
四、經查本件公訴人認定被告等五人涉有右開犯行，無非係以被害人乙○○、甲○○
    之指訴及扣案之保管條等為其論據。檢察官提起上訴，無非係以：「茍被害人乙○○係自願與被告等上車，為何被害人之母親會害怕報警？被害人與丙○○等人
    並不相識，為何丟下手邊之事，自願與其等從花蓮遠道至台北？被害受脅迫，縱
    有機會不敢求救，此並不違反常理」云云。惟查：
（一）關於九十二年一月二日被告等所涉妨害自由、強制及恐嚇犯行部分：告訴人乙○○確有積欠被告己○○債務，而由被告己○○交付前開保管條予被告丙○○
      等持交告訴人乙○○、甲○○等人簽名等情，為被告己○○、丙○○等及告訴
      人乙○○、甲○○所不爭執之事項，是此部分主要之爭執點為告訴人乙○○、
      甲○○於九十二年一月二日當天是否受到被告等妨害行動自由，及恐嚇、強制
      簽署該保管條以為斷。玆分述如下：
   １、 告訴人乙○○於檢察官偵查中僅指稱：當天他們是在債主蘇師枝住處打電話
        叫伊過去，不讓伊離開，並且叫伊通知伊女兒來等語（詳偵卷第七十一頁背
        面），而於原審審理中則另指稱：他們叫伊女兒寫保管條，他們說若不寫就
        很難看，說要拿斧頭打伊的腳，是丁○○、丙○○說要買斧頭打斷伊的腳等
        語（詳原審九十二年八月二十七日訊問筆錄、九十三年二月十六審判筆錄）
        ，惟與告訴人甲○○於原審審理時指稱：當天是伊父親即告訴人乙○○打電
        話叫伊去，去的時候發現他們在談錢的問題，而且被告等人口氣不好，就是
        伊父親向被告等人借的錢，被告等說一定要還，被告等要趕伊走，可是伊擔
        心伊父親，被告等希望有人可以做擔保，來還這個錢，伊並沒有看到被告等
        強迫伊父親簽，伊有聽到有人說要出去買幾支鐵鎚回來，雖然不是對著伊說
        ，但是要故意說給伊聽的，伊覺得害怕等語（詳原審九十二年八月二十七日
        訊問筆錄），二人所指訴恐嚇之內容顯不相符；其後經檢察官詰問告訴人甲○○：「除了這些（指告訴人甲○○所指稱：叫裡面的小弟去買幾支鐵鎚回
        來等語），有無聽到他們對你父親說什麼？」、「當天聽到他們對你、對你
        父親說什麼？」時，則證稱：「他們一直在談論錢的事情。」、「對我說如
        果沒有還錢就要分屍。對我父親說如果沒有還錢，其他就沒有。」（詳原審
        九十三年二月十六日審判筆錄），則告訴人乙○○所指訴被告等恐嚇要拿斧
        頭打斷伊腳等語，是否真實，即非無疑。
    ２、又告訴人甲○○雖於偵查中及原審審理中均指稱：被告丙○○有恐嚇伊若不
        還錢，會被分屍等語，惟與告訴人乙○○指稱：被告等叫伊女兒寫保管條，
        他們說若不寫就很難看等語（詳原審九十二年八月二十七日訊問筆錄），所
        指稱恐嚇之內容亦不相符，且告訴人乙○○自警訊及偵、審中均未曾指稱被
        告等人有恐嚇要將伊女兒甲○○分屍之情事，迄原審最後審理期日經檢察官
        詰問「有無聽到說分屍的事情？」時，始陳稱：「好像有聽到」云云，是被
        告丙○○是否有恐嚇告訴人甲○○若不還錢要將其分屍等語，亦值懷疑。
    ３、又告訴人乙○○於原審審理時又指稱：被告丙○○、丁○○叫二個年輕人押
      　伊女兒過去云云，惟與告訴人甲○○於原審審理時證稱係伊騎機車帶伊妹妹
        的小孩過去的等語亦不相符（詳前開審判筆錄第八頁、第二十二頁），是告
        訴人等指訴遭被告等恐嚇及限制行動自由等情是否有誇大渲染之虞，尚值斟
        酌，顯難據其二人之指訴遽為不利被告等之認定。又參以證人即當時亦在場
        之蘇師枝於原審審理時證稱：當天中午約一點，丙○○去伊家按電鈴，說他
        和乙○○約在光復車站，乙○○沒有到，並說是為了乙○○和己○○的債務
        問題，經過約二小時，告訴人乙○○即開車帶檳榔山契約書來，說要給被告
        抵押，說過二週就要把錢給丙○○，他們一直談了很久，後來說契約書沒有
        價值，不要接受。大約五點半左右，伊就說去火車站對面餐廳吃飯，經過約
        十分鐘左右被告等就來，乙○○跟著他們之後也到，後來乙○○並將酒、烏
        龍茶包起來到伊家吃，喝了酒後才回去等語。而告訴人甲○○、乙○○亦均
        不否認簽完前開保管條後即各自離去，告訴人乙○○更自承隨後伊並與被告
        等及證人蘇師枝共同前往餐廳用餐等語（詳原審審判筆錄第十二頁）。按告
        訴人乙○○既確有積欠被告己○○債務未還，且均係自願前往前開證人蘇師
        枝住處與被告等洽談解決債務之問題，於洽談後告訴人乙○○並與被告等人
        一同前往餐廳用餐，乙○○對於被告以上之辯解並不否認，且坦承自行開車
        前去餐廳吃飯，而告訴人甲○○復自承伊並沒有看到被告等強迫伊父親簽前
        開保管條，復如前述，由上述足見，被告等辯稱係告訴人等自願簽署前開保
        管條，並無妨害告訴人等自由及恐嚇、強制告訴人等簽署前開保管條等語，
        信而有徵，尚值採信。
    ４、被告庚○○自警訊伊始即否認有於九十二年一月二日到乙○○或蘇師枝位於
        花蓮住處一節，核與其餘被告之供述相符，且查除告訴人乙○○、甲○○之
        片面指述外，並無其他積極證據可資證明，則告訴人所為之供詞，是否真實
        ，容非無疑。
    ５、另查告訴人甲○○、乙○○指稱：於九十二年元月二日，在蘇師枝住處受到
        被告等之恐嚇及脅迫，不得以才當場在前揭保管條上簽字云云。但查被告等
        辯稱：伊等並未恐嚇或脅迫告訴人父女，且該保管條是其等父女帶回去簽好
        後才交還回來等語。本院觀之卷附保管條上有「李榮昌」之簽字及捺印（見
        偵查卷第四十八頁），但查李榮昌乃告訴人乙○○之子，又依據告訴人歷來
        之供詞，均顯示李榮昌當時在台北，於九十二年元月二日當天並未出現在花
        蓮，即此，告訴人指述於九十二年元月二日在蘇師枝住處受到被告等之恐嚇
        、脅迫，不得已才當場在保管條上簽字云云，即非實在。
（二）關於九十二年一月十五日被告等所涉妨害自由犯行部分：告訴人乙○○於九十
      二年一月十五日固確在花蓮搭乘被告丙○○所駕駛之汽車，隨同被告丙○○及
      丁○○北上，被告庚○○及戊○○並於台北縣三重市上車，共同前往台北縣三
      重市湯何彩鑾所經營之「小胖海產店」吃海產，被告戊○○、庚○○隨後在三
      重市與丙○○、丁○○會合等情，為告訴人及被告等所不否認之事實，是此部
      分主要之爭執點在於被告等是否有強押告訴人乙○○北上，並妨害告訴人乙○○之行動自由？
  　１、告訴人乙○○固於偵審中均指稱：伊於九十二年元月十五日下午十四時許，
    　　在花蓮縣光復鄉○○村○○路○段六巷二十一號自宅內遭被告丙○○、丁○○兩人強拉伊的手把伊押上車號三Ｋ─六六九九號自小客車上，並要伊帶他
        們至臺北縣新莊市找伊女兒甲○○及伊弟弟李通貴，以償還所積欠之債務，
        不然就要打斷伊一條腿，伊因害怕他們對伊不利，所以就帶他們至臺北縣新
        莊地區找伊女兒甲○○及伊弟弟李通貴，被告丙○○開車，由丁○○把伊押
        在後座，到臺北縣三重市載被告庚○○及戊○○上車後，就改由庚○○及丁○○分坐在伊兩側把伊控制行動，戊○○坐在前座乘客座，被告庚○○及戊○○在車上有告訴伊今天從花蓮把你帶至台北，如沒有處理新台幣兩百萬元
        之債務，叫伊自己心裡要有準備等語。惟查被告丙○○、丁○○等則堅決否
        認有妨害自由之犯行，均辯稱：是告訴人乙○○說他女兒甲○○要幫他還錢
        ，伊等在光復火車站等候甲○○許久，未見甲○○前來，加以甲○○手機沒
        有打開，聯絡不到，伊等要返回台北時，告訴人乙○○自己要求載伊上台北
        找其女兒甲○○拿錢，途中伊有去加油，並遇到蘇花公路修路而休息，及警
        察臨檢，告訴人乙○○亦有以行動電話對外通訊，並沿路吃檳榔及吐檳榔汁
        ，到了台北還到三重市一起吃海產，後來接到電話說伊涉嫌擄人勒贖，伊有
        打電話到鳳林分局澄清，告訴警方伊之姓名，並將所乘坐車輛之型式與車號
        告知警方，若伊等有犯罪行為，豈會如此為之等語。
    ２、查告訴人乙○○對於被告丙○○等人所辯：於搭載告訴人乙○○北上途中有
　      去加油、休息上廁所、並有遇警臨檢、吃檳榔及吐檳榔汁，告訴人乙○○有
        以行動電話對外通訊及共同前去海產店吃海產等情，於原審及本院審理中均
        不否認，僅另陳稱：當天北上時有遇警察臨檢，但伊不敢講，伊有下車如廁
　      ，但被告丁○○有跟著伊，途中並未打電話，但伊太太有打電話給伊，伊說
        伊欠人家錢要去台北，被告有摔伊電話，而伊亦有一同到小胖海產店但伊很
        緊張沒有吃等語（詳原審九十二年八月二十七日訊問筆錄、九十三年二月十
        六日審判筆錄），告訴人乙○○對於被告等所辯於北上途中確有休息、遇警
        臨檢及前往海產店吃海產等情既不否認，則告訴人乙○○茍係遭被告丙○○
        等人押解北上，衡情應有很多逃脫之機會，或得向警方求援，且在北上途中
        ，被告僅有丙○○、丁○○二人，被告丙○○尚須負責開車，僅被告丁○○
        一人在車內，並未持任何器械或物品，是否足以全程限制告訴人乙○○之行
        動自由？亦值懷疑。
  　３、又證人即小胖海產店負責人湯何彩鑾於原審審理中亦到庭證稱：被告戊○○
        因常至伊店裡吃飯，所以認識，案發當天晚上被告戊○○等共五個人下車，
        說要吃飯，點完菜就坐下來吃飯，吃了約一、二十分鐘，他們說要去新莊收
        錢，伊問他們要不要再回來，他們說很快回來，當時有喝一點芭樂汁，當時
        坐下來沒有看到有爭吵，和一般人聊天一樣，又伊記得有一個年紀比較大的
        人（經查係告訴人乙○○）拿電話在外面招牌下面一直講電話，該人一直出
        去打電話又進來，其他四人坐在椅子上等語。由是可知，告訴人乙○○於該
        海產店時既與被告等同時坐在餐桌，並與被告丙○○等人未發生任何爭執或
        不愉快之景象，且能任意進出海產店以行動電話對外連絡，顯難認其行動自
        由有受到被告等人予以限制。況證人即花蓮縣政府警察局鳳林分局員警趙洪
        臺亦證稱：九十二年一月十五日晚上八點，伊有接到被告打來的行動電話（
        電話號碼0000000000），當天伊在富田派出所，被告說他們人在
        新莊海產店，他沒有擄人，伊說伊接到台北縣勤務中心通報，並說如果你沒
        有擄人，就把人帶到他女兒那邊。被告所駕汽車之車牌號碼伊有查到後面四
        位數，被告有告訴伊車牌其他的英文字，並告訴伊他的姓名，他也有提到他
        在海產店，好像是在三重還是新莊。他有說被害人在他旁邊等語，茍被告等
        確有妨害告訴人乙○○之行動自由，衡情亦無自曝其姓名、車牌號碼及行蹤
        之理，且衡情當會有所防範或隱蔽，豈會毫不掩飾繼續偕同告訴人乙○○前
        去伊弟弟李通貴之檳榔攤？
  　４、至告訴人甲○○於原審審理中雖亦證稱：伊祖母有打電話告訴伊，伊父親（
　　　　即告訴人乙○○）被帶走的情形，伊祖母說告訴人乙○○是被拖的，被告等
　　　　不讓伊父親上廁所，強行拉走伊父親云云。惟甲○○當時並未在場目賭事情
　　　　發生之過程，則伊前開證述既係聽聞而來，並未親眼目睹，所述是否屬實有
　　　　待商榷，自難據為不利被告認定事實之基礎，且其與告訴人乙○○有父女之
　　　　親誼，是否因而為不利被告之陳述，亦非無疑，況告訴人甲○○同時亦證稱
　　　　：伊父親被人帶上來，這期間他們一直打電話跟伊聯絡，伊都沒有接電話等
　　　　語，參以甲○○有於九十二年元月二日在卷附之保管條上，應允為伊父親乙○○代償債務，則告訴人甲○○是否知悉伊父親即告訴人乙○○欲北上向伊
    　　要錢還債，而故意不接電話，亦非無可能。是均難據告訴人等之指訴而為被
      　告等不利事實認定之基礎。綜上，被告等辯稱係告訴人乙○○自己要求隨同
        北上找伊女兒即告訴人甲○○籌錢還債，並未強押及限制告訴人乙○○之行
        動自由等語，尚值採信。
    ５、檢察官提起上訴，上訴意旨略以：「茍被害人乙○○係自願與被告等上車，
        為何被害人之母親會害怕報警？被害人與丙○○等人並不相識，為何丟下手
        邊之事，自願與其等從花蓮遠道至台北？被害受脅迫，縱有機會不敢求救，
        此並不違反常理」云云。惟查：
    （１）觀之偵查卷附第五十一頁花蓮縣警察局鳳林分局一般事故紀錄單，顯示本
          案報案時間為九十一年元月十五日十九時二十分，然查揆諸甲○○、李喜
          一所述，乙○○係於當日下午十四時即遭被告丙○○與丁○○強行押上車
          帶走，而乙○○之母親目睹當時過程，茍乙○○與甲○○上開指述屬實，
          衡情伊家屬心急如焚，擔心乙○○遭到不測，當會立即報警請求營救，何
          以伊家屬竟遲至當日十九時，始報警處理？足見伊等所稱李係依遭到被告
          丙○○、丁○○強押上車帶走云云，並非實在。反而適足顯示被告等所辯
          ：乙○○因無法依約償還債務，乃一方面佯裝願意與被告丙○○等前去台
          北找伊女兒甲○○與弟弟李通貴籌錢，另一方面因甲○○亦無法籌倒足夠
          之金錢，伊等幾經電話聯絡，乃於是日十九時報警惡意誣陷被告等妨害李
          喜一之自由，以求脫身等語，堪足採信。
    （２）又查檢察官指稱乙○○與被告丙○○、丁○○並不相識，不可能於九十二
          年元月十五日自願與彼等前來台北云云。但查被告丙○○、丁○○於九十
          二年元月二日即曾前去乙○○住處，代表己○○與乙○○商談還債之方式
          ，被告丙○○、丁○○並曾與乙○○一同在餐廳用餐，皆有如前述，則被
          告丙○○、丁○○與乙○○並非不相識。上訴意旨卻稱：乙○○與被告沈
          映毅、丁○○並不相識云云，與事實不符。
    （３）另查告訴人乙○○不諱言與被告丙○○、丁○○同車前來台北途中，確有
          上廁所休息、遇警臨檢及食用檳榔，並前去海產店用餐等情，則茍乙○○
          係遭被告丙○○、丁○○等人以不法手段強押上車北上，則乙○○為智慮
          健全之成年人，斷無趁隙逃逸，且於警巧遇警方臨檢時，竟不立即向警察
          呼救，顯與常情有違。又查若被告丙○○、丁○○有意強押乙○○北上，
          衡酌花蓮與台北二地間路途遙遠，扣除丙○○負責開車外，僅有丁○○一
          人可以擔任看守戒護，伊等人手顯然過於單薄，且查伊等竟未隨身攜帶任
          何器械物品，亦與常情有違。再查，若被告等於九十二年元月十五日當天
          有公訴人指訴之不法犯行，何以於警方電話聯絡時，主動告知警方伊等當
          時所處地點，並將姓名及所乘坐車輛之車牌號碼與將前往之地點，均鉅細
          靡遺向警方說明？且於警方已出面查詢時，伊等尚且偕同乙○○前去伊弟
          弟李通貴所經營之檳榔攤遭警逮捕？
    （４）凡此，在在證明告訴人乙○○、甲○○指述情節與事實有嚴重之扞格，不
          足採信。被告等人所辯：告訴人乙○○欠債不還，並且與伊女兒惡意報警
          誣陷伊等犯罪等語，並非不足採信。
五、此外，公訴人並未提出其他積極事據足資証明被告等有公訴人所指本件妨害自由
    、強制及恐嚇之犯行，而依公訴人所提之現存證據及指出證明之方法，既不能證
    明被告等犯罪，又無從說服法院以形成被告等有罪之心證，則基於無罪推定之原
    則，原審為被告等人無罪之諭知，於法自無違誤。檢察官不察，猶執前詞上訴，
    指摘原審判決不當，為無理由，應予駁回。
六、被告戊○○、庚○○經本院合法傳喚，無正當理由，未於本院審理期日到庭，此
    有本院審理期日傳票送達證書、審理期日報到單及審理筆錄足憑，本院爰不待其
    等之陳述，逕為判決。
七、據上論斷，應依刑事訴訟法第三百六十八條、第三百七十一條，判決如主文。
本案經檢察官沈世箴到庭執行職務。
中　　　華　　　民　　　國　　九十三　　年　　　六　　　月　　　 一 　　日
                              臺灣高等法院刑事第九庭
                                  審判長法  官　李　文　成
                                        法  官　江　振　義
                                        法  官　周　盈　文
右正本證明與原本無異。
檢察官如不服本判決，應於收受送達後十日內向本院提出上訴書狀，其未敘述上訴之
理由者並得於提起上訴後十日內向本院補提理由書（均須按他造當事人之人數附繕本
）。
被告不得上訴。
                                        書記官　余　姿　慧
中　　　華　　　民　　　國　　九十三　　年　　　六　　　月　　　 一 　　日
